【裁判字號】    94,上訴,3915
【裁判日期】    950126
【裁判案由】    違反槍砲彈藥刀械管制條例
【裁判全文】
臺灣高等法院刑事判決                94年度上訴字第3915號
    上  訴  人
    即  被  告  甲○○
    選任辯護人  徐揆智律師
                林幸慧律師
上列上訴人因違反槍砲彈藥刀械管制條例案件，不服臺灣宜蘭地
方法院94年度訴字第373號， 中華民國94年10月19日第一審判決
（起訴案號：臺灣宜蘭地方法院檢察署94年度偵字第1835號），
提起上訴，本院判決如下：
    主  文
上訴駁回。
    事  實
一、甲○○於民國九十二年初，在宜蘭縣宜蘭市宜蘭運動公園附
    近，收受郭美盛所持有之仿ＦＮ廠半自動手槍製造之玩具手
    槍，更換土造金屬槍管改造而成，機械性能良好，可擊發適
    用子彈具有殺傷力之改造手槍（含彈匣一個；槍枝管制號碼
    0000000000）一支後，竟基於寄藏之犯意，將該
    支改造手槍藏放在其位於宜蘭縣員山鄉○○路七十七巷三號
    住處，而未經許可寄藏改造手槍。另復於九十四年三月間某
    日，在宜蘭縣員山鄉○○路○段一０九六號檳榔攤收受陳志
    雄（未據起訴）所贈與之直徑八釐米具有殺傷力之金屬彈頭
    土造子彈二顆，而未經許可而持有土造子彈。嗣於九十四年
    六月二十一日十四時許，經警持原審核發之搜索票在其前開
    住處當場查獲，並扣得上揭改造手槍（含彈匣一個）一支及
    土造子彈二顆（送鑑試射一顆後，僅餘一顆）。
二、案經宜蘭縣警察局移送臺灣宜蘭地方法院檢察署檢察官偵查
    理  由
一、上開事實，迭據被告甲○○自警詢、偵查、原審審理時及本
    院審理時均供認不諱，復有改造手槍（含彈匣一個）一支及
    土造子彈二顆扣案可佐，堪徵被告之自白洵與真實相符，要
    可採憑。又扣案改造手槍經送內政部警政署刑事警察局鑑驗
    結果，認係仿ＦＮ廠半自動手槍製造之金屬玩具手槍，更換
    土造金屬槍管改造而成，機械性能良好具有殺傷力之改造手
    槍（含彈匣一個；槍枝管制號碼0000000000）；
    另扣案直徑八釐米之金屬彈頭土造子彈二顆，經取其中一顆
    鑑定試射後，亦認皆具殺傷力等情，有該局九十四年七月十
    三日刑鑑字第０九四０一０三五七二號槍彈鑑定書一份存卷
    可稽。辯護人於上訴時雖為被告辯稱：被告係在寄藏一年後
    ，才發現係槍枝云云，核與被告歷次自白謂於寄藏時即知悉
    該物係屬槍枝之情不符，所辯顯屬避重就輕，尚無可採，本
    件事證已臻明確，被告犯行足堪認定，應予依法論科。
二、核被告甲○○之所為，係違反九十四年一月二十六日修正公
    布之槍砲彈藥刀械管制條例第八條第四項未經許可寄藏可發
    射子彈而具殺傷力之改造手槍罪及同條例第十二條第一項未
    經許可持有子彈罪，辯護人認被告未經許可，寄藏其他可發
    射子彈具有殺傷力之改造手槍罪部分，應有新舊法比較適用
    ，且應適用舊法規定云云，惟查，被告寄藏持有改造手槍之
    行為係屬繼續犯，應依查獲時之法律適用之，被告係於九十
    四年六月二十一日為警查獲，自應依現行槍砲條例規定適用
    之，辯護人所辯尚有誤會。被告所犯上開二罪，犯意個別，
    行為互殊，應分論併罰之。
三、原審因認被告罪證明確， 引用槍砲彈藥刀械管制條例第8條
    第4項、第12條第4項，刑法第11條前段、第51條第5款、 第
    7款、第42條第2項、第38條第1項第1款，罰金罰鍰提高標準
    條例第2條，現行法規所定貨幣單位折算新臺幣條例第2條之
    規定。並審酌現今槍枝氾濫之際，被告猶為他人收寄藏放改
    造手槍一支並未經許可持有土造子彈二顆，嚴重危害社會善
    良風氣及治安防衛體系，情節匪淺，惟念其犯後坦承犯行且
    未持改造槍彈犯罪，再參酌其犯罪情節、動機、素行、目的
    、手段等一切情狀，爰酌情量處未經許可，寄藏其他可發射
    子彈具有殺傷力之改造手槍罪部分，處有期徒刑三年，併科
    罰金新臺幣九萬元；未經許可，持有子彈罪部分，處有期徒
    刑四月，併科罰金新臺幣二萬元，且分別就其所處罰金刑部
    分，均併予諭知易服勞役之折算標準，並定其應執行有期徒
    刑三年二月，併科罰金新台幣十萬元，且所處罰金刑部分，
    亦併予諭知易服勞役之折算標準，以資警懲。對於扣案仿Ｆ
    Ｎ廠半自動手槍製造之金屬玩具手槍，更換土造金屬槍管改
    造而成，機械性能良好具有殺傷力之改造手槍（含彈匣一個
    ；槍枝管制號碼0000000000）一支及扣案直徑八
    釐米具有殺傷力之金屬彈頭土造子彈一顆，因皆屬違禁物，
    均應依刑法第三十八條第一項第一款之規定併予諭知沒收。
    至扣案經送鑑試射後滅失僅餘彈殼之土造子彈一顆，因已非
    屬違禁物，亦非被告所有供犯罪所用之物，爰不併予宣告沒
    收，併予敘明。核其認事用法，並無不合，量刑亦屬妥適，
    上訴人即被告上訴意旨認原審量刑過重，請求從輕量處，洵
    無理由，上訴均應予駁回。
據上論斷，應依刑事訴訟法第368條，判決如主文。
本案經檢察官周誠南到庭執行職務。
中    華    民    國    95    年    1    月    26     日
                  刑事第７庭    審判長法  官  蔡秀雄
                                      法  官  蔡光治
                                      法  官  周煙平
以上正本證明與原本無異。
如不服本判決，應於收受送達後十日內向本院提出上訴書狀，其
未敘述上訴之理由者並得於提起上訴後十日內向本院補提理由書
（均須按他造當事人之人數附繕本）。
                                      書記官  蕭麗珍
中    華    民    國    95    年    1     月    26    日
附錄本案論罪科刑法條
槍砲彈藥刀械管制條例第8條第4項
未經許可，持有、寄藏或意圖販賣而陳列第 1 項所列槍枝者，處
一年以上七年以下有期徒刑，併科新台幣0000000元以下罰金。
槍砲彈藥刀械管制條例第12條第4項
未經許可，持有、寄藏或意圖販賣而陳列子彈者，處五年以下有
期徒刑，併科新台幣 0000000 元以下罰金。


司法院資訊處製作；財團法人民間司法改革基金會備份。
